【裁判字號】    92,訴,961
【裁判日期】    921105
【裁判案由】    毒品危害防制條例
【裁判全文】
臺灣桃園地方法院刑事判決                          九十二年度訴字第九六一號
    公  訴  人  臺灣桃園地方法院檢察署檢察官
    被      告  甲○○
右列被告因違反毒品危害防制條例案件，經檢察官提起公訴（九十一年度毒偵字第三
三八七號、九十二年度毒偵字第一六六號、九十二年度毒偵字第八七四號、九十二年
度毒偵字第一三三五號），本院判決如左：
    主  文
甲○○連續施用第一級毒品，處有期徒刑拾月。扣案第一級毒品海洛因包（驗餘淨
重共零點壹肆公克），沒收銷燬之。扣案注射針筒肆支及削尖吸管壹支，均沒收之；
又連續施用第二級毒品，處有期徒刑肆月，扣案第二級毒品安非他命壹包（驗餘淨重
零點壹肆肆公克），沒收銷燬之。應執行有期徒刑壹年。扣案第一級毒品海洛因
包（驗餘淨重共零點壹肆公克），及第二級毒品安非他命壹包（驗餘淨重零點壹肆肆
公克），沒收銷燬之。扣案注射針筒肆支、削尖吸管壹支，均沒收之。
    事  實
一、甲○○前因施用毒品案件，經本院於民國八十七年六月十日以八十七年度毒聲字
    第二七三號裁定送觀察、勒戒後，認有繼續施用毒品之傾向，再經本院以八十七
    年度毒聲字第六七三號裁定令入戒治處所施以強制戒治，嗣於八十九年九月十七
    日強制戒治期滿，並經臺灣桃園地方法院檢察署檢察官於九十年四月二日，以九
    十年度戒偵字第二一六號為不起訴處分確定。嗣甲○○竟於五年內復各基於施用
    第一級毒品海洛因（下稱「海洛因」）及第二級毒品安非他命（下稱「安非他命
    」）之概括犯意，各為下列行為：
  (一)基於施用海洛因之概括犯意，自九十一年五月間某日起至九十二年四月二十四日
    下午四時二十分許為警查獲後採尿時起回溯一百二十小時期間內某刻止之期間內
    （應扣除自九十一年十二月二日下午九時三十分許採尿時起回溯一百二十小時內
    之期間，詳後述），連續在其位於桃園縣八德市○○里○○路六三五號住處等處
    ，以將海洛因置入注射針筒內注射或摻入香菸內抽煙吸食之方式，非法施用海洛
    因多次，平均一天施用一根摻有海洛因之香菸或一天注射二次海洛因。
  (二)基於施用安非他命之概括犯意，分別於九十二年十二月二日下午九時三十分許採
    尿時起回溯九十六小時期間內某刻，及九十二年三月十五日凌晨四時許採尿時起
    回溯九十六小時期間內某刻，連續在其上址住處等處，以將安非他命置入玻璃球
    吸食器內燃燒後吸食之方式，非法施用安非他命二次。
二、甲○○先後為警查獲時地如下：
  (一)於九十一年十二月二日下午五時三十分許，在桃園縣八德市○○路一０六巷底之
    貨櫃屋旁為警查獲，並扣得甲○○所有用以施用海洛因之注射針筒一支。
  (二)於九十二年一月七日下午十一時許，在桃園縣八德市○○路九三五號對面產業道
    路旁貨櫃屋內為警查獲，並扣得海洛因二包（驗餘淨重共零點一公克）、甲○○
    所有用以施用海洛因之注射針筒一支、削尖吸管一支等物。
  (三)於九十二年三月十五日凌晨四時許，在桃園縣八德市○○路一０六巷二十五弄二
    十衖三號旁貨櫃屋內為警查獲，並扣得海洛因一包（驗餘淨重零點零四公克）、
    安非他命一包（驗餘淨重零點一四四三公克）、甲○○所有用以施用海洛因之注
    射針筒一支等物。
  (四)於九十二年四月二十四日下午三時許，在桃園縣八德市○○路一０六巷口為警查
    獲，並扣得甲○○所有用以施用海洛因之注射針筒一支。
三、案經桃園縣警察局八德分局、大園分局報請臺灣桃園地方法院檢察署檢察官偵查
    起訴。
    理  由
一、右揭犯罪事實，業經被告甲○○於本院審理中坦承不諱。而被告於前揭四次被查
    獲時，經警採其尿液送驗，各呈安非他命陽性反應、嗎啡陽性反應、安非他命及
    嗎啡陽性反應、嗎啡陽性反應之結果，此有桃園縣衛生局不法藥物尿液檢定書四
    紙附卷可稽。另扣案之白色粉末三包（九十二年度保管字第一七一號、九十二年
    度保管字第一三九二號）及白色粉末一包（九十二年度安保管字第二０三號），
    經分送法務部調查局及憲兵司令部刑事鑑識中心鑑定結果確認，分別含有第一級
    毒品海洛因及第二級毒品安非他命成分，此有法務部調查局鑑定通知書二紙及憲
    兵司令部刑事鑑識中心鑑驗通知書乙紙在卷可稽，且有搜索扣押筆錄一只（參九
    十一年度毒偵字第三三八七號卷宗第七頁），及有如事實欄二(二)、(三)所載之毒品
    及被告用以施用毒品之注射針筒、削尖吸管等物扣案可佐。被告前曾因施用毒品
    案件，經本院於八十七年六月十日以八十七年度毒聲字第二七三號裁定送觀察、
    勒戒後，認有繼續施用毒品之傾向，再經本院以八十七年度毒聲字第六七三號裁
    定令入戒治處所施以強制戒治，嗣於八十九年九月十七日強制戒治期滿，並經臺
    灣桃園地方法院檢察署檢察官於九十年四月二日，以九十年度戒偵字第二一六號
    為不起訴處分確定等情，亦有臺灣桃園地方法院檢察署刑案資料查註紀錄表及臺
    灣高等法院被告全國前案紀錄表各乙份為憑，從而其係前犯毒品案件經不起訴處
    分確定後，於五年內再犯毒品危害防制條例第十條第一項、第二項之罪，亦堪認
    定。故本案事證明確，被告犯行洵堪認定，應予依法論科。
二、核被告所為，係犯毒品危害防制條例第十條第一項之施用第一級毒品海洛因罪及
    同條第二項之施用第二級毒品安非他命罪，至其施用前後各持有海洛因、安非他
    命之低度行為，為施用海洛因、安非他命之高度行為所吸收，均不另論罪。被告
    先後多次施用海洛因及連續二次施用安非他命之犯行，各時間緊接，方法相同，
    觸犯構成要件相同之罪名，顯係基於概括犯意為之，均為連續犯，均應依刑法第
    五十六條規定論以一罪，並加重其刑。所犯上開二罪，犯意各別，罪名不同，應
    予分論併罰。爰審酌被告犯罪之目的、動機、其有施用毒品之素行、被告之品行
    、犯罪手段、犯罪後所生損害及犯罪後於本院審理中坦承不諱且表示悔悟之態度
    等一切情狀，量處如主文所示之刑，並定其應執行之刑，以示懲儆。
三、扣案之海洛因三包（驗餘淨重共零點一四公克）、安非他命一包（驗餘淨重零點
    一四四三公克），係本案查獲之毒品，均應依毒品危害防制條例第十八條第一項
    前段規定，沒收銷燬之。扣案之注射針筒四支及削尖吸管一支，均為被告所有，
    且均係其用以施用毒品之器具，為供犯罪所用之物，業據被告供承在卷，應依刑
    法第三十八條第一項第二款規定宣告沒收之。
四、按被告之自白，不得作為有罪判決之唯一證據，仍應調查其他必要之證據，以查
    其是否與事實相符，刑事訴訟法第一百五十六條第二項定有明文。除如事實欄所
    載之犯罪事實外，公訴人另指訴被告於九十一年十二月二日下午九時三十分許
    採尿前回溯一百二十小時期間內某刻，亦涉有在其上址住處內連續施用海洛因之
    犯行，及被告於九十一年五月某日起至九十二年四月底某日止之期間內（除事
    實欄一(二)所載之犯罪時間外），尚有多次在其上址住處內施用安非他命之犯行云
    云。查被告對前開二部分犯行固於本院審理中坦承不諱，然查：
  (一)就前開部分，被告該次被查獲後經警採其尿液送驗，未發現有嗎啡陽性反應之
    結果，此有桃園縣衛生局不法藥物尿液檢定書暨桃園縣警察局八德分局被採尿人
    姓名編號對照表各乙份附卷可參（參九十一年度毒偵字第三三八七號卷第三一至
    三二頁），是以被告就此部分之自白，尚與事實有悖，委無足採，縱有被告用以
    施用毒品之注射針筒扣案，亦不足以認定被告有於前開所載之期間內施用海洛
    因之犯行。
  (二)就前開部分，除無紀錄有被告尿液經檢驗結果呈安非他命陽性反應之尿液檢定
    書供參外，亦無被告所有用以施用安非他命之玻璃球吸食器或毒品安非他命等補
    強證據可資佐證，故本院不得逕以被告自白作為其有於前開所示期間內有連續
    施用安非他命之犯行？
  (三)從而，被告就前開、部分之自白，既不足作為認定其涉有連續施用海洛因、
    安非他命犯行之依據，是公訴人就此二部分之指訴，除被告於事實欄一(一)、(二)所
    載時地之連續施用海洛因、安非他命行為，業經本院為前開有罪之認定外，餘均
    不能證明，此外，復查無其他積極證據足認被告確有前開、部分之犯行，惟
    前開、部分如成立犯罪，與本案有連續犯之裁判上一罪關係，爰均不另為無
    罪之諭知。
據上論斷，應依刑事訴訟法第二百九十九條第一項前段，毒品危害防制條例第十條第
一項、第二項、第十八條第一項前段，刑法第十一條前段、第五十六條、第五十一條
第五款、第三十八條第一項第二款，判決如主文。
本案經檢察官魏雯祈到庭執行職務。
中      華      民      國    九十二    年      十一      月      五    日
                              臺灣桃園地方法院刑事第一庭
                              審判長法  官  吳  爭  奇
                                    法  官  潘  政  宏
                                    法  官  胡  芷  瑜
右正本證明與原本無異。
如不服本判決，應於判決送達後十日內向本院提出上訴狀（應附繕本），上訴於臺灣
高等法院。
                                    書記官  劉  晨  輝
中      華      民      國    九十二    年      十一      月      五    日
附論罪科刑依據之法條：
毒品危害防制條例第十條第一項、第二項
施用第一級毒品者，處六月以上五年以下有期徒刑。
施用第二級毒品者，處三年以下有期徒刑。


司法院資訊處製作；財團法人民間司法改革基金會備份。
